<!doctype html>
<html lang="en">

<head>
	<!-- Required meta tags -->
	<meta charset="utf-8">
	<meta name="viewport" content="width=device-width, initial-scale=1, shrink-to-fit=no">

	<!-- Lato Font -->
	<link href="https://fonts.googleapis.com/css?family=Lato" rel="stylesheet">

	<!-- Bootstrap CSS -->
	<link rel="stylesheet" href="https://maxcdn.bootstrapcdn.com/bootstrap/4.0.0-beta.3/css/bootstrap.min.css" integrity="sha384-Zug+QiDoJOrZ5t4lssLdxGhVrurbmBWopoEl+M6BdEfwnCJZtKxi1KgxUyJq13dy"
	 crossorigin="anonymous">

	<!-- Custom CSS -->
	<link rel="stylesheet" type="text/css" href="https://www.grmspace.com/css/filipino/style.css">

	<title>GRM Space | Filipino - Verb Conjugations</title>
</head>

<body>
	<nav class="navbar navbar-expand-sm navbar-light bg-white section" id="headNav">
		<h5>
			<a class="navbar-brand mr-0" href="https://www.grmspace.com/">GRM Space</a> |
			<a class="navbar-brand" href="https://www.grmspace.com/filipino">Filipino</a>
		</h5>
		<button class="navbar-toggler" type="button" data-toggle="collapse" data-target="#navbarNav" aria-controls="navbarNav" aria-expanded="false"
		 aria-label="Toggle navigation">
			<span class="navbar-toggler-icon"></span>
		</button>
		<div class="collapse navbar-collapse justify-content-end" id="navbarNav">
			<ul class="navbar-nav text-right">
				<li class="nav-item">
					<a class="nav-link" href="https://www.grmspace.com/filipino">Home
						<span class="sr-only">(current)</span>
					</a>
				</li>
				<li class="nav-item">
					<a class="nav-link" href="https://www.grmspace.com/filipino/g-drive">Google Drive</a>
				</li>
				<li class="nav-item">
					<a class="nav-link" href="https://www.grmspace.com/filipino/quizlets">Quizlets</a>
				</li>
				<li class="nav-item active">
					<a class="nav-link" href="https://www.grmspace.com/filipino/write-ups">Write-Ups</a>
				</li>
				<li class="nav-item">
					<a class="nav-link" href="https://www.grmspace.com/filipino/web-apps">Web Apps</a>
				</li>
				<li class="nav-item">
					<a class="nav-link" href="https://www.grmspace.com/filipino/about">About</a>
				</li>
			</ul>
		</div>
	</nav>

	<div class="container content">
		<div class="jumbotron mb-0 jumbotron-fluid text-center section" style="border: 1px solid rgba(0, 0, 0, 0.125);">
			<h1>Verb Conjugations</h1>
		</div>
		<div class="card" id="introCard">
			<div class="card-header" id="introHeader">
				<h5 class="mb-0">
					<button class="btn btn-link pl-0 ml-0" data-toggle="collapse" data-target="#intro" aria-expanded="false" aria-controls="introHeader">
						<h3>Introduction</h3>
					</button>
				</h5>
			</div>
			<div id="intro" class="collapse" aria-labelledby="introHeader">
				<div class="card-body">
					<p>
						In Filipino (at least in FIL002) there are 4 main verb conjugations (all based off of a given root word):
					</p>

					<ul>
						<li>Infinitive (<em>Neutral</em>)</li>
						<li>Past Tense (<em>Perpektibo</em>)</li>
						<li>Present Tense (<em>Imperpektibo</em>)</li>
						<li>Future Tense (<em>Kontemplatibo</em>)</li>
					</ul>

					<p>
						<em>Note: The infinitive form of a verb is also used to give a command (e.g. "You, sit!").</em>
					</p>

					<p>
						All verbs also have some sort of prefix, infix, or suffix. The rules for conjugating a verb (or for making a root word into a verb) are dependent on what prefix/infix/suffix is being used.
					</p>

					<p>
						<em>Note: Not every prefix/infix/suffix can be used for every root word; knowing which root words work with which prefix/infix/suffix
							is a matter of knowledge and experience.</em>
						</p>
				</div>
				<div class="text-right">
					<small>
						<em>
							<a href="#" id="closeIntro" data-toggle="collapse" data-target="#intro" aria-expanded="false" aria-controls="closeIntro">Close 'Introduction'</a>
						</em>
					</small>
				</div>
			</div>
		</div>
		<div class="card" id="umVerbsCard">
			<div class="card-header" id="umVerbsHeader">
				<h5 class="mb-0">
					<button class="btn btn-link pl-0 ml-0" data-toggle="collapse" data-target="#umVerbs" aria-expanded="true" aria-controls="umVerbsHeader">
						<h3>-
							<em>Um</em>- Verbs</h3>
					</button>
				</h5>
			</div>
			<div id="umVerbs" class="collapse" aria-labelledby="umVerbsHeader">
				<div class="card-body">
					<p>The rules for
						<em>um</em>- verbs are fairly straight forward and (like all verbs) are built off the root word:</p>
					<div class="card" id="umRulesConCard">
						<div class="card-header bg-white text-center" id="umRulesConHeader">
							<a data-toggle="collapse" href="#umRulesCon" aria-expanded="false" aria-controls="umRulesCon">
								-
								<em>Um</em>- Verb Rules (Consonant Root Example)
							</a>
						</div>
						<div class="collapse show" id="umRulesCon">
							<div class="card-body p-0">
								<table class="table table-bordered table-responsive-md mb-0">
									<thead>
										<tr>
											<th scope="col"></th>
											<th scope="col">Rule</th>
											<th scope="col">Example</th>
										</tr>
									</thead>
									<tbody>
										<tr>
											<th scope="row">Root</th>
											<td>N/A</td>
											<td>
												<em>takbo</em>
											</td>
										</tr>
										<tr>
											<th scope="row">Infinitive</th>
											<td>
												<em>
													<b style="color: red">um</b>
												</em> before first vowel of root</td>
											<td>
												<em>t<b style="color: red">um</b>akbo</em>
											</td>
										</tr>
										<tr>
											<th scope="row">Past</th>
											<td>
												<em>
													<b style="color: red">um</b>
												</em> before first vowel of root</td>
											<td>
												<em>t<b style="color: red">um</b>akbo</em>
											</td>
										</tr>
										<tr>
											<th scope="row">Present</th>
											<td>
												<b style="color: green">first two syllables of infinitive</b> + root</td>
											<td>
												<em>
													<b style="color: green">tuma</b>takbo</em>
											</td>
										</tr>
										<tr>
											<th scope="row">Future</th>
											<td>
												<b style="color: purple">first syllable of root</b> + root</td>
											<td>
												<em>
													<b style="color: purple">ta</b>takbo</em>
											</td>
										</tr>
									</tbody>
								</table>
							</div>
						</div>
					</div>

					<p class="mt-4">It is worth noting that with -
						<em>um</em>- verbs, both the infinitive/command and the past conjugation are exactly the same, so the only way to tell
						which conjugation is being used in a sentence is through context.</p>

					<p>The conjugation rules for -
						<em>um</em>- remain the same regardless of whether or not the root word begins with a vowel:</p>

					<div class="card" id="umRulesVowCard">
						<div class="card-header bg-white text-center" id="umRulesVowHeader">
							<a data-toggle="collapse" href="#umRulesVow" aria-expanded="false" aria-controls="umRulesVow">
								-
								<em>Um</em>- Verb Rules (Vowel Root Example)
							</a>
						</div>
						<div class="collapse show" id="umRulesVow">
							<div class="card-body p-0">
								<table class="table table-bordered table-responsive-md mb-0">
									<thead>
										<tr>
											<th scope="col"></th>
											<th scope="col">Rule</th>
											<th scope="col">Example</th>
										</tr>
									</thead>
									<tbody>
										<tr>
											<th scope="row">Root</th>
											<td>N/A</td>
											<td>
												<em>inom</em>
											</td>
										</tr>
										<tr>
											<th scope="row">Infinitive</th>
											<td>
												<em>
													<b style="color: red">um</b>
												</em> before first vowel of root</td>
											<td>
												<em>
													<b style="color: red">um</b>inom</em>
											</td>
										</tr>
										<tr>
											<th scope="row">Past</th>
											<td>
												<em>
													<b style="color: red">um</b>
												</em> before first vowel of root</td>
											<td>
												<em>
													<b style="color: red">um</b>inom</em>
											</td>
										</tr>
										<tr>
											<th scope="row">Present</th>
											<td>
												<b style="color: green">first two syllables of infinitive</b> + root</td>
											<td>
												<em>
													<b style="color: green">umi</b>inom</em>
											</td>
										</tr>
										<tr>
											<th scope="row">Future</th>
											<td>
												<b style="color: purple">first syllable of root</b> + root</td>
											<td>
												<em>
													<b style="color: purple">i</b>inom</em>
											</td>
										</tr>
									</tbody>
								</table>
							</div>

						</div>
					</div>
					<!--END-->

					<p class="mt-4">As seen, there is nothing particularly complicated about -
						<em>um</em>- verbs: The pattern is uniform throughout all root words. Just remember that when a Filipino root word starts
						with a vowel, the first syllable of the root word (repeated in the future tense of -
						<em>um</em>- conjugations) is made up of soley that vowel (e.g.
						<em>iinom</em> or
						<em>uupo</em>).</p>


				</div>
				<div class="text-right">
					<small>
						<em>
							<a href="#" id="closeUmVerbs" data-toggle="collapse" data-target="#umVerbs" aria-expanded="false" aria-controls="closeUmVerbs">Close '-Um- Verbs'</a>
						</em>
					</small>
				</div>
			</div>
		</div>
		<div class="card" id="maMagVerbsCard">
			<div class="card-header" id="maMagVerbsHeader">
				<h5 class="mb-0">
					<button class="btn btn-link pl-0 ml-0" data-toggle="collapse" data-target="#maMagVerbs" aria-expanded="true" aria-controls="maMagHeader">
						<h3>
							<em>Ma</em>- &
							<em>Mag</em>- Verbs</h3>
					</button>
				</h5>
			</div>
			<div id="maMagVerbs" class="collapse" aria-labelledby="maMagVerbsHeader">
				<div class="card-body">
					<p>The
						<em>ma</em>- prefix can denote the ability/capability to do something. For example, when combined with the root word
						<em>sulat</em> (write), we arrive at
						<em>masulat</em> (can write).</p>

					<p>
						<em>Note: This is not always the case for verbs with the ma- prefix. Like many other things, knowing which ma- verbs denote
							the ability to do something is a matter of knowledge and experience.</em>
					</p>

					<p>The conjugation rules for
						<em>ma</em>- verbs are fairly straight forward:</p>

					<div class="card" id="maRulesConCard">
						<div class="card-header bg-white text-center" id="maRulesConHeader">
							<a data-toggle="collapse" href="#maRulesCon" aria-expanded="false" aria-controls="maRulesCon">
								<em>Ma</em>- Verb Rules (Consonant Root Example)
							</a>
						</div>
						<div class="collapse show" id="maRulesCon">
							<div class="card-body p-0">
								<table class="table table-bordered table-responsive-md mb-0">
									<thead>
										<tr>
											<th scope="col"></th>
											<th scope="col">Rule</th>
											<th scope="col">Example</th>
										</tr>
									</thead>
									<tbody>
										<tr>
											<th scope="row">Root</th>
											<td>N/A</td>
											<td>
												<em>ligo</em>
											</td>
										</tr>
										<tr>
											<th scope="row">Infinitive</th>
											<td>
												<em>
													<b style="color: red">ma</b>
												</em> + root</td>
											<td>
												<em>
													<b style="color: red">ma</b>ligo</em>
											</td>
										</tr>
										<tr>
											<th scope="row">Past</th>
											<td>
												<em>
													<b style="color: green">na</b>
												</em> + root</td>
											<td>
												<em>
													<b style="color: green">na</b>ligo</em>
											</td>
										</tr>
										<tr>
											<th scope="row">Present</th>
											<td>
												<em>
													<b style="color: green">na</b>
												</em> +
												<em>
													<b style="color: purple">first syllable of root</b>
												</em> + root</td>
											<td>
												<em>
													<b style="color: green">na</b><b style="color: purple">li</b>ligo</em>
											</td>
										</tr>
										<tr>
											<th scope="row">Future</th>
											<td>
												<em>
													<b style="color: red">ma</b>
												</em> +
												<em>
													<b style="color: purple">first syllable of root</b>
												</em> + root</td>
											<td>
												<em>
													<b style="color: red">ma</b><b style="color: purple">li</b>ligo</em>
											</td>
										</tr>
									</tbody>
								</table>
							</div>
						</div>
					</div>

					<p class="mt-4">The rules for
						<em>ma</em>- conjugations remain the same even if the root word starts with a vowel:</p>

					<div class="card" id="maRulesVowCard">
						<div class="card-header bg-white text-center" id="maRulesVowHeader">
							<a data-toggle="collapse" href="#maRulesVow" aria-expanded="false" aria-controls="maRulesVow">
								<em>Ma</em>- Verb Rules (Vowel Root Example)
							</a>
						</div>
						<div class="collapse show" id="maRulesVow">
							<div class="card-body p-0">
								<table class="table table-bordered table-responsive-md mb-0">
									<thead>
										<tr>
											<th scope="col"></th>
											<th scope="col">Rule</th>
											<th scope="col">Example</th>
										</tr>
									</thead>
									<tbody>
										<tr>
											<th scope="row">Root</th>
											<td>N/A</td>
											<td>
												<em>iwan</em>
											</td>
										</tr>
										<tr>
											<th scope="row">Infinitive</th>
											<td>
												<em>
													<b style="color: red">ma</b>
												</em> + root</td>
											<td>
												<em>
													<b style="color: red">ma</b>iwan</em>
											</td>
										</tr>
										<tr>
											<th scope="row">Past</th>
											<td>
												<em>
													<b style="color: green">na</b>
												</em> + root</td>
											<td>
												<em>
													<b style="color: green">na</b>iwan</em>
											</td>
										</tr>
										<tr>
											<th scope="row">Present</th>
											<td>
												<em>
													<b style="color: green">na</b>
												</em> +
												<em>
													<b style="color: purple">first syllable of root</b>
												</em> + root</td>
											<td>
												<em>
													<b style="color: green">na</b><b style="color: purple">i</b>iwan</em>
											</td>
										</tr>
										<tr>
											<th scope="row">Future</th>
											<td>
												<em>
													<b style="color: red">ma</b>
												</em> +
												<em>
													<b style="color: purple">first syllable of root</b>
												</em> + root</td>
											<td>
												<em>
													<b style="color: red">ma</b><b style="color: purple">i</b>iwan</em>
											</td>
										</tr>
									</tbody>
								</table>
							</div>
						</div>
					</div>

					<p class="mt-4">Notice how the the infitive and the past conjugations are the same except for the first letter (m and n respectively).
						Similarly, the present and the future conjugations are also the same except for the first letter (also n and m respectively).
						This
						<b>m/n/n/m pattern</b> can be found in several other verb prefixes that start with m. Just remember that the present and
						future conjugations have a repeating syllable.</p>

					<p>
						<em>Note: If you're having a hard time figuring out which syllable repeats, syllables (at least in the context of verb
							conjugations) often end in a vowel.</em>
					</p>

					<p>The
						<em>mag</em>- prefix follows the same
						<b>m/n/n/m pattern</b> of the
						<em>ma</em>- prefix, though there is a slight difference depending on whether or not the root word starts with a vowel.
						For the sake of simplicity, we'll start with a root word that starts with a consonant:</p>

					<div class="card" id="magRulesConCard">
						<div class="card-header bg-white text-center" id="magRulesConHeader">
							<a data-toggle="collapse" href="#magRulesCon" aria-expanded="false" aria-controls="magRulesCon">
								<em>Mag</em>- Verb Rules (Consonant Root)
							</a>
						</div>
						<div class="collapse show" id="magRulesCon">
							<div class="card-body p-0">
								<table class="table table-bordered table-responsive-md mb-0">
									<thead>
										<tr>
											<th scope="col"></th>
											<th scope="col">Rule</th>
											<th scope="col">Example</th>
										</tr>
									</thead>
									<tbody>
										<tr>
											<th scope="row">Root</th>
											<td>N/A</td>
											<td>
												<em>linis</em>
											</td>
										</tr>
										<tr>
											<th scope="row">Infinitive</th>
											<td>
												<em>
													<b style="color: red">mag</b>
												</em> + root</td>
											<td>
												<em>
													<b style="color: red">mag</b>linis</em>
											</td>
										</tr>
										<tr>
											<th scope="row">Past</th>
											<td>
												<em>
													<b style="color: green">nag</b>
												</em> + root</td>
											<td>
												<em>
													<b style="color: green">nag</b>linis</em>
											</td>
										</tr>
										<tr>
											<th scope="row">Present</th>
											<td>
												<em>
													<b style="color: green">nag</b>
												</em> +
												<em>
													<b style="color: purple">first syllable of root</b>
												</em> + root</td>
											<td>
												<em>
													<b style="color: green">nag</b><b style="color: purple">li</b>linis</em>
											</td>
										</tr>
										<tr>
											<th scope="row">Future</th>
											<td>
												<em>
													<b style="color: red">mag</b>
												</em> +
												<em>
													<b style="color: purple">first syllable of root</b>
												</em> + root</td>
											<td>
												<em>
													<b style="color: red">mag</b><b style="color: purple">li</b>linis</em>
											</td>
										</tr>
									</tbody>
								</table>
							</div>

						</div>
					</div>

					<p class="mt-4">When the root word of a
						<em>mag</em>- verb starts with a vowel, then a '-' (dash) must be added before the root word:</p>

					<div class="card" id="magRulesVowCard">
						<div class="card-header bg-white text-center" id="magRulesVowHeader">
							<a data-toggle="collapse" href="#magRulesVow" aria-expanded="false" aria-controls="magRulesVow">
								<em>Mag</em>- Verb Rules (Vowel Root)
							</a>
						</div>
						<div class="collapse show" id="magRulesVow">
							<div class="card-body p-0">
								<table class="table table-bordered table-responsive-md mb-0">
									<thead>
										<tr>
											<th scope="col"></th>
											<th scope="col">Rule</th>
											<th scope="col">Example</th>
										</tr>
									</thead>
									<tbody>
										<tr>
											<th scope="row">Root</th>
											<td>N/A</td>
											<td>
												<em>aral</em>
											</td>
										</tr>
										<tr>
											<th scope="row">Infinitive</th>
											<td>
												<em>
													<b style="color: red">mag-</b>
												</em> + root</td>
											<td>
												<em>
													<b style="color: red">mag-</b>aral</em>
											</td>
										</tr>
										<tr>
											<th scope="row">Past</th>
											<td>
												<em>
													<b style="color: green">nag-</b>
												</em> + root</td>
											<td>
												<em>
													<b style="color: green">nag-</b>aral</em>
											</td>
										</tr>
										<tr>
											<th scope="row">Present</th>
											<td>
												<em>
													<b style="color: green">nag-</b>
												</em> +
												<em>
													<b style="color: purple">first syllable of root</b>
												</em> + root</td>
											<td>
												<em>
													<b style="color: green">nag-</b><b style="color: purple">a</b>aral</em>
											</td>
										</tr>
										<tr>
											<th scope="row">Future</th>
											<td>
												<em>
													<b style="color: red">mag-</b>
												</em> +
												<em>
													<b style="color: purple">first syllable of root</b>
												</em> + root</td>
											<td>
												<em>
													<b style="color: red">mag-</b><b style="color: purple">a</b>aral</em>
											</td>
										</tr>
									</tbody>
								</table>
							</div>

						</div>
					</div>
				</div>
				<div class="text-right">
					<small>
						<em>
							<a href="#" id="closeMaMagVerbs" data-toggle="collapse" data-target="#maMagVerbs" aria-expanded="false" aria-controls="closeMaMagVerbs">Close 'Ma- & Mag- Verbs'</a>
						</em>
					</small>
				</div>
			</div>
		</div>
		<div class="card" id="mangManMamCard">
			<div class="card-header" id="mangManMamHeader">
				<h5 class="mb-0">
					<button class="btn btn-link pl-0 ml-0" data-toggle="collapse" data-target="#mangManMamVerbs" aria-expanded="true" aria-controls="mangManMamHeader">
						<h3>
							<em>Mang</em>/
							<em>Man</em>/
							<em>Mam</em>- Verbs</h3>
					</button>
				</h5>
			</div>
			<div id="mangManMamVerbs" class="collapse" aria-labelledby="mangManMamVerbsHeader">
				<div class="card-body">
					<p>It may help to think of the
						<em>mang/man/mam</em>- verbs as a family of verbs, with the
						<em>mang</em>- prefix serving as the parent while
						<em>man/mam</em>- prefixes are the children that occasionally come out to play.</p>

					<p>The
						<em>mang</em>- prefix should be used whenever the root word starts with any letter except for 'd', 'l', 'r', 's', 't',
						'b', or 'p'. In a majority of cases, when the root word starts with a consonant that is
						<u>not</u> 'k',
						<em>mang</em>- verbs follow the
						<b>m/n/n/m pattern</b>:</p>

					<div class="card" id="mangRulesConNoKCard">
						<div class="card-header bg-white text-center" id="maRulesConNoKHeader">
							<a data-toggle="collapse" href="#mangRulesConNoK" aria-expanded="false" aria-controls="mangRulesConNoK">
								<em>Mang</em>- Verb Rules (Consonant Not 'K')
							</a>
						</div>
						<div class="collapse show" id="mangRulesConNoK">
							<div class="card-body p-0">
								<table class="table table-bordered table-responsive-md mb-0">
									<thead>
										<tr>
											<th scope="col"></th>
											<th scope="col">Rule</th>
											<th scope="col">Example</th>
										</tr>
									</thead>
									<tbody>
										<tr>
											<th scope="row">Root</th>
											<td>N/A</td>
											<td>
												<em>gamot</em>
											</td>
										</tr>
										<tr>
											<th scope="row">Infinitive</th>
											<td>
												<em>
													<b style="color: red">mang</b>
												</em> + root</td>
											<td>
												<em>
													<b style="color: red">mang</b>gamot</em>
											</td>
										</tr>
										<tr>
											<th scope="row">Past</th>
											<td>
												<em>
													<b style="color: green">nang</b>
												</em> + root</td>
											<td>
												<em>
													<b style="color: green">nang</b>gamot</em>
											</td>
										</tr>
										<tr>
											<th scope="row">Present</th>
											<td>
												<em>
													<b style="color: green">nang</b>
												</em> +
												<em>
													<b style="color: purple">first syllable of root</b>
												</em> + root</td>
											<td>
												<em>
													<b style="color: green">nang</b><b style="color: purple">ga</b>gamot</em>
											</td>
										</tr>
										<tr>
											<th scope="row">Future</th>
											<td>
												<em>
													<b style="color: red">mang</b>
												</em> +
												<em>
													<b style="color: purple">first syllable of root</b>
												</em> + root</td>
											<td>
												<em>
													<b style="color: red">mang</b><b style="color: purple">ga</b>gamot</em>
											</td>
										</tr>
									</tbody>
								</table>
							</div>
						</div>
					</div>

					<p class="mt-4">When the root word for a
						<em>mang</em>- verb does start with a 'k', the
						<em>mang</em>- prefix assimilates that 'k'. Assimilation means that the last letter of the prefix (remember that
						<em>'ng'</em> is one letter in Filipino), devours the 'k' and takes it spot, creating what can be thought of as an 'assimilated
						root.' This slightly alters the rules of conjugation, creating what can be thought of as the <strong>m/n/n/m assimilation pattern</strong>: </p>

					<div class="card" id="mangRulesAssimilatedConCard">
						<div class="card-header bg-white text-center" id="mangRulesAssimilatedConHeader">
							<a data-toggle="collapse" href="#mangRulesAssimilatedCon" aria-expanded="false" aria-controls="mangRulesAssimilatedCon">
								<em>Mang</em>- Verb Rules (Assimilated 'K')
							</a>
						</div>
						<div class="collapse show" id="mangRulesAssimilatedCon">
							<div class="card-body p-0">
								<table class="table table-bordered table-responsive-md mb-0">
									<thead>
										<tr>
											<th scope="col"></th>
											<th scope="col">Rule</th>
											<th scope="col">Example</th>
										</tr>
									</thead>
									<tbody>
										<tr>
											<th scope="row">Root</th>
											<td>N/A</td>
											<td>
												<em>kuha</em>
											</td>
										</tr>
										<tr>
											<th scope="row">Assimilated Root</th>
											<td>
												<b style="color: darkblue">last letter of prefix</b> + root word without first letter</td>
											<td>
												<em>
													<b style="color: darkblue">ng</b>uha</em>
											</td>
										</tr>
										<tr>
											<th scope="row">Infinitive</th>
											<td>
												<em>
													<b style="color: red">ma</b>
												</em> + assimilated root</td>
											<td>
												<em>
													<b style="color: red">ma</b>nguha</em>
											</td>
										</tr>
										<tr>
											<th scope="row">Past</th>
											<td>
												<em>
													<b style="color: green">na</b>
												</em> + assimilated root</td>
											<td>
												<em>
													<b style="color: green">na</b>nguha</em>
											</td>
										</tr>
										<tr>
											<th scope="row">Present</th>
											<td>
												<em>
													<b style="color: green">na</b>
												</em> +
												<em>
													<b style="color: purple">first syllable of assimilated root</b>
												</em> + assimilated root</td>
											<td>
												<em>
													<b style="color: green">na</b><b style="color: purple">ngu</b>nguha</em>
											</td>
										</tr>
										<tr>
											<th scope="row">Future</th>
											<td>
												<em>
													<b style="color: green">ma</b>
												</em> +
												<em>
													<b style="color: purple">first syllable of assimilated root</b>
												</em> + assimilated root</td>
											<td>
												<em>
													<b style="color: green">ma</b><b style="color: purple">ngu</b>nguha</em>
											</td>
										</tr>
									</tbody>
								</table>
							</div>
						</div>

					</div>

					<p class="mt-4">
						<em>Note: According my Filipino professor, roots that begin with 'k' are not the only roots that mang- assimilates. However,
							she had troubles giving examples of a non-'k' root that gets assimilated.</em>
					</p>

					<p>If you're having difficulty with figuring out the first syllable of an assimilated root, you can instead think of it as the second syllable of the infinitive/past. For example, if the infinitive form is <em>ma<u>ngu</u>ha</em>, the syllable to repeat is '<em>ngu</em>'. Thus, the corresponding present tense conjugation is<em>na<u>ngu</u>nguha</em> and the corresponding future tense conjugation is <em>ma<u>ngu</u>nguha</em>.</p>

					<p>Vowels are never assimilated by <em>mang</em>-, however, root words that start with a vowel may follow different conjugation rules.</p>

					<p>Depending on the root, a '-' (dash) before root words that start with a vowel: I know that's not much to go on, but there are a few rules of thumb.</p>

					<p>Root words that start with an 'a' usually have a dash (<em>mangako</em> being the one exception that my professor could provide), and root words that start with an 'i' or a 'u' usually don't have a dash. My professor could not provide examples of what occurs when the root word starts with an 'e' or 'o'.</p>

					<p>When the root word for a <em>mang-</em> verb starts with a vowel and requires a dash, the conjugation rules follow the <b>m/n/n/m pattern</b>:</p>

					<div class="card" id="mangRulesVowDashCard">
						<div class="card-header bg-white text-center" id="mangRulesVowDashHeader">
							<a data-toggle="collapse" href="#mangRulesVowDash" aria-expanded="false" aria-controls="mangRulesVowDash">
								<em>Mang</em>- Verb Rules (Vowel with Dash)
							</a>
						</div>
						<div class="collapse show" id="mangRulesVowDash">
							<div class="card-body p-0">
								<table class="table table-bordered table-responsive-md mb-0">
									<thead>
										<tr>
											<th scope="col"></th>
											<th scope="col">Rule</th>
											<th scope="col">Example</th>
										</tr>
									</thead>
									<tbody>
										<tr>
											<th scope="row">Root</th>
											<td>N/A</td>
											<td>
												<em>agaw</em>
											</td>
										</tr>
										<tr>
											<th scope="row">Infinitive</th>
											<td>
												<em>
													<b style="color: red">mang-</b>
												</em> + root</td>
											<td>
												<em>
													<b style="color: red">mang-</b>agaw</em>
											</td>
										</tr>
										<tr>
											<th scope="row">Past</th>
											<td>
												<em>
													<b style="color: green">nang-</b>
												</em> + root</td>
											<td>
												<em>
													<b style="color: green">nang-</b>agaw</em>
											</td>
										</tr>
										<tr>
											<th scope="row">Present</th>
											<td>
												<em>
													<b style="color: green">nang-</b>
												</em> +
												<em>
													<b style="color: purple">first syllable of root</b>
												</em> + root</td>
											<td>
												<em>
													<b style="color: green">nang-</b><b style="color: purple">a</b>agaw</em>
											</td>
										</tr>
										<tr>
											<th scope="row">Future</th>
											<td>
												<em>
													<b style="color: red">mang-</b>
												</em> +
												<em>
													<b style="color: purple">first syllable of root</b>
												</em> + root</td>
											<td>
												<em>
													<b style="color: red">mang-</b><b style="color: purple">a</b>agaw</em>
											</td>
										</tr>
									</tbody>
								</table>
							</div>
						</div>
					</div>

					<p class="mt-4">When the root word for a
						<em>mang</em> verb starts with a vowel and does not require a dash, the conjugation rules follow a slightly altered m/n/n/m
						pattern:
					</p>

					<div class="card" id="mangRulesVowNoDashCard">
						<div class="card-header bg-white text-center" id="mangRulesVowNoDashHeader">
							<a data-toggle="collapse" href="#mangRulesVowNoDash" aria-expanded="false" aria-controls="mangRulesVowNoDash">
								<em>Mang</em>- Verb Rules (Vowel Root, No Dash)
							</a>
						</div>
						<div class="collapse show" id="mangRulesVowNoDash">
							<div class="card-body p-0">
								<table class="table table-bordered table-responsive-md mb-0">
									<thead>
										<tr>
											<th scope="col"></th>
											<th scope="col">Rule</th>
											<th scope="col">Example</th>
										</tr>
									</thead>
									<tbody>
										<tr>
											<th scope="row">Root</th>
											<td>N/A</td>
											<td>
												<em>isda</em>
											</td>
										</tr>
										<tr>
											<th scope="row">Infinitive</th>
											<td>
												<em>
													<b style="color: red">mang</b>
												</em> + root</td>
											<td>
												<em>
													<b style="color: red">mang</b>isda</em>
											</td>
										</tr>
										<tr>
											<th scope="row">Past</th>
											<td>
												<em>
													<b style="color: green">nang</b>
												</em> + root</td>
											<td>
												<em>
													<b style="color: green">nang</b>isda</em>
											</td>
										</tr>
										<tr>
											<th scope="row">Present</th>
											<td>
												<em>
													<b style="color: green">nang</b>
												</em> +
												<em>
													<b style="color: purple">first letter of root with -ng added</b>
												</em> + root</td>
											<td>
												<em>
													<b style="color: green">nang</b><b style="color: purple">ing</b>isda</em>
											</td>
										</tr>
										<tr>
											<th scope="row">Future</th>
											<td>
												<em>
													<b style="color: red">mang</b>
												</em> +
												<em>
													<b style="color: purple">first letter of root with -ng added</b>
												</em> + root</td>
											<td>
												<em>
													<b style="color: red">mang</b><b style="color: purple">ing</b>isda</em>
											</td>
										</tr>
									</tbody>
								</table>
							</div>

						</div>
					</div>

					<em>
						<p class="mt-4">
							For the exceptionally curious: A more in-depth explanation of how the mang- prefix interacts with roots that start with a
							vowel can be found at the end of this section.
						</p>
					</em>

					<p>Now, for reasons that may or may not be sensible, when the root word starts with a 'd', 'l', 'r', 's', or 't', the
						<em>mang-</em> prefix turns into the
						<em>man</em>- prefix. Root words that begin with 'd', 's', or 't', are commonly assimilated by the
						<em>man</em>- prefix. In those cases, the conjugations follow the <strong>m/n/n/m assimilation pattern</strong>:</p>

					<div class="card" id="manRulesAssimilatedCard">
						<div class="card-header bg-white text-center" id="manRulesAssimilatedHeader">
							<a data-toggle="collapse" href="#manRulesAssimilated" aria-expanded="false" aria-controls="manRulesAssimilated">
								<em>Man</em>- Verb Rules (Assimilated Root)
							</a>
						</div>
						<div class="collapse show" id="manRulesAssimilated">
							<div class="card-body p-0">
								<table class="table table-bordered table-responsive-md mb-0">
									<thead>
										<tr>
											<th scope="col"></th>
											<th scope="col">Rule</th>
											<th scope="col">Example</th>
										</tr>
									</thead>
									<tbody>
										<tr>
											<th scope="row">Root</th>
											<td>N/A</td>
											<td>
												<em>dukot</em>
											</td>
										</tr>
										<tr>
											<th scope="row">Assimilated Root</th>
											<td>
												<b style="color: darkblue">last letter of prefix</b> + root word without first letter</td>
											<td>
												<em>
													<b style="color: darkblue">n</b>ukot</em>
											</td>
										</tr>
										<tr>
											<th scope="row">Infinitive</th>
											<td>
												<em>
													<b style="color: red">ma</b>
												</em> + assimilated root</td>
											<td>
												<em>
													<b style="color: red">ma</b>nukot</em>
											</td>
										</tr>
										<tr>
											<th scope="row">Past</th>
											<td>
												<em>
													<b style="color: green">na</b>
												</em> + assimilated root</td>
											<td>
												<em>
													<b style="color: green">na</b>nukot</em>
											</td>
										</tr>
										<tr>
											<th scope="row">Present</th>
											<td>
												<em>
													<b style="color: green">na</b>
												</em> +
												<em>
													<b style="color: purple">first syllable of assimilated root</b>
												</em> + assimilated root</td>
											<td>
												<em>
													<b style="color: green">na</b><b style="color: purple">nu</b>nukot</em>
											</td>
										</tr>
										<tr>
											<th scope="row">Future</th>
											<td>
												<em>
													<b style="color: green">ma</b>
												</em> +
												<em>
													<b style="color: purple">first syllable of assimilated root</b>
												</em> + assimilated root</td>
											<td>
												<em>
													<b style="color: green">ma</b><b style="color: purple">nu</b>nukot</em>
											</td>
										</tr>
									</tbody>
								</table>
							</div>
						</div>

					</div>

					<p class="mt-4">When the
						<em>man</em>- prefix does not assimilate the root word (usually the case when the root word starts with 'l'), then it follows
						the
						<b>m/n/n/m pattern</b>:</p>

					<div class="card" id="manRulesNoAssimilationCard">
						<div class="card-header bg-white text-center" id="manRulesNoAssimilationHeader">
							<a data-toggle="collapse" href="manRulesNoAssimilation" aria-expanded="false" aria-controls="manRulesNoAssimilation">
								<em>Man</em>- Verb Rules (No Assimilation)
							</a>
						</div>
						<div class="collapse show" id="manRulesNoAssimilation">
							<div class="card-body p-0">
								<table class="table table-bordered table-responsive-md mb-0">
									<thead>
										<tr>
											<th scope="col"></th>
											<th scope="col">Rule</th>
											<th scope="col">Example</th>
										</tr>
									</thead>
									<tbody>
										<tr>
											<th scope="row">Root</th>
											<td>N/A</td>
											<td>
												<em>ligaw</em>
											</td>
										</tr>
										<tr>
											<th scope="row">Infinitive</th>
											<td>
												<em>
													<b style="color: red">man</b>
												</em> + root</td>
											<td>
												<em>
													<b style="color: red">man</b>ligaw</em>
											</td>
										</tr>
										<tr>
											<th scope="row">Past</th>
											<td>
												<em>
													<b style="color: green">nan</b>
												</em> + root</td>
											<td>
												<em>
													<b style="color: green">nan</b>ligaw</em>
											</td>
										</tr>
										<tr>
											<th scope="row">Present</th>
											<td>
												<em>
													<b style="color: green">nan</b>
												</em> +
												<em>
													<b style="color: purple">first syllable of root</b>
												</em> + root</td>
											<td>
												<em>
													<b style="color: green">nan</b>
													<b style="color: purple">li</b>ligaw</em>
											</td>
										</tr>
										<tr>
											<th scope="row">Future</th>
											<td>
												<em>
													<b style="color: red">man</b>
												</em> +
												<em>
													<b style="color: purple">first syllable of root</b>
												</em> + root</td>
											<td>
												<em>
													<b style="color: red">man</b>
													<b style="color: purple">li</b>ligaw</em>
											</td>
										</tr>
									</tbody>
								</table>
							</div>
						</div>
					</div>

					<p class="mt-4">
						<em>Note: My Filipino professor could easily give any examples of man- verbs whose root words start with 'r'.</em>
					</p>

					<p>The
						<em>mang</em>- prefix turns into the
						<em>mam</em>- prefix when the root word starts with a 'b' or 'p'. We finally catch a break with the
						<em>mam</em>- prefix because the
						<em>mam</em>- almost always assimilates the 'b' or 'p', yielding the
						<b>m/n/n/m assimilation pattern</b>:</p>

					<div class="card" id="mamRulesCard">
						<div class="card-header bg-white text-center" id="mamRulesHeader">
							<a data-toggle="collapse" href="#mamRules" aria-expanded="false" aria-controls="mamRules">
								<em>Mam</em>- Verb Rules
							</a>
						</div>
						<div class="collapse show" id="mamRules">
							<div class="card-body p-0">
								<table class="table table-bordered table-responsive-md mb-0">
									<thead>
										<tr>
											<th scope="col"></th>
											<th scope="col">Rule</th>
											<th scope="col">Example</th>
										</tr>
									</thead>
									<tbody>
										<tr>
											<th scope="row">Root</th>
											<td>N/A</td>
											<td>
												<em>pitas</em>
											</td>
										</tr>
										<tr>
											<th scope="row">Assimilated Root</th>
											<td>
												<b style="color: darkblue">last letter of prefix</b> + root word without first letter</td>
											<td>
												<em>
													<b style="color: darkblue">m</b>itas</em>
											</td>
										</tr>
										<tr>
											<th scope="row">Infinitive</th>
											<td>
												<em>
													<b style="color: red">ma</b>
												</em> + assimilated root</td>
											<td>
												<em>
													<b style="color: red">ma</b>mitas</em>
											</td>
										</tr>
										<tr>
											<th scope="row">Past</th>
											<td>
												<em>
													<b style="color: green">na</b>
												</em> + assimilated root</td>
											<td>
												<em>
													<b style="color: green">na</b>mitas</em>
											</td>
										</tr>
										<tr>
											<th scope="row">Present</th>
											<td>
												<em>
													<b style="color: green">na</b>
												</em> +
												<em>
													<b style="color: purple">first syllable of assimilated root</b>
												</em> + assimilated root</td>
											<td>
												<em>
													<b style="color: green">na</b><b style="color: purple">mi</b>mitas</em>
											</td>
										</tr>
										<tr>
											<th scope="row">Future</th>
											<td>
												<em>
													<b style="color: green">ma</b>
												</em> +
												<em>
													<b style="color: purple">first syllable of assimilated root</b>
												</em> + assimilated root</td>
											<td>
												<em>
													<b style="color: green">ma</b><b style="color: purple">mi</b>mitas</em>
											</td>
										</tr>
									</tbody>
								</table>
							</div>
						</div>

					</div>

					<p class="mt-4">That's quite a lot of rules and scenarios, so for convenience, here's a table of when and how to use the
						<em>mang/man/mam</em>- prefixes:</p>

					<div class="card" id="mangManMamTableCard">
						<div class="card-header bg-white text-center" id="mangManMamTableHeader">
							<a data-toggle="collapse" href="#mangManMamTable" aria-expanded="false" aria-controls="mangManMamTable">
								<em>Mang/Man/Mam</em>- Usages
							</a>
						</div>
						<div class="collapse show" id="mangManMamTable">
							<div class="card-body p-0">
								<table class="table table-bordered table-responsive-md mb-0">
									<thead>
										<tr>
											<th scope="col">Prefix</th>
											<th scope="col">Use When Root Word Starts With</th>
											<th scope="col">Assimilates</th>
											<th scope="col">Pattern (No Assimilation)</th>
											<th scope="col">Pattern (With Assimilation)</th>
										</tr>
									</thead>
									<tbody>
										<tr>
											<th scope="row">
												<em>Mam</em>-</th>
											<td>'b', 'p'</td>
											<td>'b', 'p'</td>
											<td>N/A (always assimilates)</td>
											<td>
												<a href="#mamRulesCard">m/n/n/m assimilation pattern</a>
											</td>
										</tr>
										<tr>
											<th scope="row">
												<em>Man</em>-</th>
											<td>'d', 'l', 's', 'r', 't'</td>
											<td>'d', 's', 't'</td>
											<td>
												<a href="#manRulesNoAssimilationCard">m/n/n/m pattern no assimilation</td>
											<td>
												<a href="#manRulesAssimilatedCard">m/n/n/m assimilation pattern</a>
											</td>
										</tr>
										<tr>
											<th scope="row">
												<em>Mang</em>-</th>
											<td>'All other letters</td>
											<td>'k'</td>
											<td>Varies (
												<a href="#mangRulesConNoKCard">1</a>,
												<a href="#mangRulesVowDashCard">2</a>,
												<a href="#mangRulesVowNoDashCard">3</a>)</td>
											<td>
												<a href="#mangRulesAssimilatedConCard">m/n/n/m assimilation pattern</a>
											</td>
										</tr>
									</tbody>
								</table>
							</div>
						</div>
					</div>



					<hr/>

					<h6>Optional In Depth Explanation of
						<em>Mang-</em> Prefix and Vowel Roots</h6>

					<em>
						<p class="mt-4">If the above rules suffice for you, great. However, if you want a slightly more systematic explanation for why a dash
							may or may not be present when a root word starts with a vowel, read on. Otherwise, feel free to skip this.</p>
					</em>

					<p>In Filipino, some words don't TECHNICALLY start with a vowel: Instead, they start with a glottal noise of sorts, usually
						indicated by a single quote (') in the appropriate texts. This glottal noise can be thought of as a consonant - one
						that follows the usual rules of
						<em>mang-</em> assimilation.</p>

					<p>For example, take a look at the
						<em>isda</em> example above. Imagine that it was written as
						<em>'isda</em> instead (with the glottal noise at the beginning). Now, if you
						<strong>m/n/n/m assimilation pattern</strong> rules, then you arrive at the following conjugations:</p>

					<ul>
						<li>Root:
							<em>'isda</em>
						</li>
						<li>Assimilated Root:
							<em>
								<strong>ng</strong>isda</em>
						</li>
						<li>Infinitive:
							<em>
								<strong>ma</strong>ngisda</em>
						</li>
						<li>Past:
							<em>
								<strong>na</strong>ngisda</em>
						</li>
						<li>Present:
							<em>na
								<strong>ngi</strong>ngisda</em>
						</li>
						<li>Future:
							<em>ma
								<strong>ngi</strong>ngisda</em>
						</li>
					</ul>

					<p>As you can see, applying the regular rules of assimilation to the glottal noise yield the correct conjugations. However,
						not every root word that starts with a vowel can be treated as demonstrated. In the case that the glottal stop does
						<u>not</u> get assimilated, a dash is required, and the conjugations follow the rules presented earlier.</p>

					<h6>End of Optional In Depth Explanation</h6>

					<hr/>

					<div class="text-right">
						<small>
							<em>
								<a href="#" id="closeMangManMamVerbs" data-toggle="collapse" data-target="#mangManMamVerbs" aria-expanded="false" aria-controls="closeMangManMamVerbs">Close 'Mang/Man/Mam- Verbs'</a>
							</em>
						</small>
					</div>
				</div>
			</div>
		</div>
		<div class="card" id="inHinVerbsCard">
			<div class="card-header" id="inHinVerbsHeader">
				<h5 class="mb-0">
					<button class="btn btn-link pl-0 ml-0" data-toggle="collapse" data-target="#inHinVerbs" aria-expanded="false" aria-controls="inHinVerbsHeader">
						<h3>
							<em>In/Hin</em>- Verbs</h3>
					</button>
				</h5>
			</div>
			<div id="inHinVerbs" class="collapse" aria-labelledby="inHinVerbsHeader">
				<div class="card-body">
					<p>There's a lot to keep in mind when conjugating
						<em>in/hin</em>- verbs, but first we'll start with the general rules:</p>

					<div class="card" id="inHinRulesConCard">
						<div class="card-header bg-white text-center" id="inHinRulesConHeader">
							<a data-toggle="collapse" href="#inHinRulesCon" aria-expanded="false" aria-controls="inHinRulesCon">
								<em>In/Hin</em>- Verb Rules (Consonant Ender Example)
							</a>
						</div>
						<div class="collapse show" id="inHinRulesCon">
							<div class="card-body p-0">
								<table class="table table-bordered table-responsive-md mb-0">
									<thead>
										<tr>
											<th scope="col"></th>
											<th scope="col">Rule</th>
											<th scope="col">Example</th>
										</tr>
									</thead>
									<tbody>
										<tr>
											<th scope="row">Root</th>
											<td>N/A</td>
											<td>
												<em>gupit</em>
											</td>
										</tr>
										<tr>
											<th scope="row">Infinitive</th>
											<td>root +
												<em>
													<b style="color: red">(h)in</b>
												</em>
											</td>
											<td>
												<em>gupit<b style="color: red">in</b>
												</em>
											</td>
										</tr>
										<tr>
											<th scope="row">Past</th>
											<td>Place
												<em>
													<b style="color: red">in</b>
												</em> before first vowel of root</td>
											<td>
												<em>g<b style="color: red">in</b>upit</em>
											</td>
										</tr>
										<tr>
											<th scope="row">Present</th>
											<td>
												<b style="color: green">first two syllables of past conjugation</b> + root</td>
											<td>
												<em>
													<b style="color: green">ginu</b>gupit</em>
											</td>
										</tr>
										<tr>
											<th scope="row">Future</th>
											<td>
												<b style="color: purple">first syllable of root</b> + infinitive</td>
											<td>
												<em>
													<b style="color: purple">gu</b>gupitin</em>
											</td>
										</tr>
									</tbody>
								</table>
							</div>
						</div>
					</div>

					<p class="mt-2">When the root word ends in a vowel, you'll usually append a
						<em>'hin'</em> to the end of the word instead of an
						<em>'in'</em>.</p>

					<p>
						<em>Note: Regardless of whether or not you append an 'in' or a 'hin' to get the infinitive and future conjugations, you
							will
							<u>always</u> insert an 'in' for the past conjugation.</em>
					</p>

					<p>Here's an example of the general rules applied to a root with a vowel ender:</p>

					<div class="card" id="inHinRulesVowCard">
						<div class="card-header bg-white text-center" id="inHinRulesVowHeader">
							<a data-toggle="collapse" href="#inHinRulesVow" aria-expanded="false" aria-controls="inHinRulesVow">
								<em>In/Hin</em>- Verb Rules (Vowel Ender Example)
							</a>
						</div>
						<div class="collapse show" id="inHinRulesVow">
							<div class="card-body p-0">
								<table class="table table-bordered table-responsive-md mb-0">
									<thead>
										<tr>
											<th scope="col"></th>
											<th scope="col">Rule</th>
											<th scope="col">Example</th>
										</tr>
									</thead>
									<tbody>
										<tr>
											<th scope="row">Root</th>
											<td>N/A</td>
											<td>
												<em>kopya</em>
											</td>
										</tr>
										<tr>
											<th scope="row">Infinitive</th>
											<td>root +
												<em>
													<b style="color: red">(h)in</b>
												</em>
											</td>
											<td>
												<em>kopya<b style="color: red">hin</b>
												</em>
											</td>
										</tr>
										<tr>
											<th scope="row">Past</th>
											<td>Place
												<em>
													<b style="color: red">in</b>
												</em> before first vowel of root</td>
											<td>
												<em>k<b style="color: red">in</b>opya</em>
											</td>
										</tr>
										<tr>
											<th scope="row">Present</th>
											<td>
												<b style="color: green">first two syllables of past conjugation</b> + root</td>
											<td>
												<em>
													<b style="color: green">kino</b>kopya</em>
											</td>
										</tr>
										<tr>
											<th scope="row">Future</th>
											<td>
												<b style="color: purple">first syllable of root</b> + infinitive</td>
											<td>
												<em>
													<b style="color: purple">ko</b>kopyahin</em>
											</td>
										</tr>
									</tbody>
								</table>
							</div>
						</div>
					</div>

					<p class="mt-2">Generally, there is little difference in the rules when a root ends in a vowel. However, there are a few special cases
						that do not fall under the general case. In these special cases, there are minor tweaks that occur when conjugating
						for the infinitive, which in turn affects the future tense conjugation for
						<em>in/hin</em>- verbs. These special cases and the accompanying tweaks are as follows: </p>

					<ol type="a">
						<li>Root words whose last vowel is an 'o' -> Turn the
							<em>'o'</em> to a
							<em>'u'</em> and then add the appropriate suffix (usually
							<em>'in'</em>).</li>
						<li>Irregular Roots -> Drop the last vowel from the root and then add the appropriate suffix (
							<em>'in'</em> or
							<em>'hin'</em>).</li>
					</ol>

					<p>Here are some examples illustrating the above tweaks:</p>

					<div class="card" id="inHinExExceptionCard">
						<div class="card-header bg-white text-center" id="inHinExIrregularHeader">
							<a data-toggle="collapse" href="#inHinExException" aria-expanded="false" aria-controls="inHinExException">
								<em>In/Hin</em>- Examples (Exceptions)
							</a>
						</div>
						<div class="collapse show" id="inHinExException">
							<div class="card-body p-0">
								<table class="table table-bordered table-responsive-md mb-0">
									<thead>
										<tr>
											<th scope="col">Root</th>
											<th scope="col">Infinitive</th>
											<th scope="col">Past</th>
											<th scope="col">Present</th>
											<th scope="col">Future</th>
										</tr>
									</thead>
									<tbody>
										<tr>
											<td>
												<em>putol</em> (a)</td>
											<td>
												<em>put<u>u</u>lin</em>
											</td>
											<td>
												<em>pinutol</em>
											</td>
											<td>
												<em>pinuputol</em>
											</td>
											<td>
												<em>puput<u>u</u>lin</em>
											</td>
										</tr>
										<tr>
											<td>
												<em>ayos</em> (a)</td>
											<td>
												<em>ay<u>u</u>sin</em>
											</td>
											<td>
												<em>inayos</em>
											</td>
											<td>
												<em>inaayos</em>
											</td>
											<td>
												<em>aay<u>u</u>sin</em>
											</td>
										</tr>
										<tr>
											<td>
												<em>gamot</em> (a)</td>
											<td>
												<em>gam<u>u</u>tin</em>
											</td>
											<td>
												<em>ginamot</em>
											</td>
											<td>
												<em>ginagamot</em>
											</td>
											<td>
												<em>gagam<u>u</u>tin</em>
											</td>
										</tr>
										<tr>
											<td>
												<em>dala</em> (b)</td>
											<td>
												<em>dalhin</em>
											</td>
											<td>
												<em>dinala</em>
											</td>
											<td>
												<em>dinadala</em>
											</td>
											<td>
												<em>dadalhin</em>
											</td>
										</tr>
										<tr>
											<td>
												<em>gawa</em> (b)</td>
											<td>
												<em>gawin</em>
											</td>
											<td>
												<em>ginawa</em>
											</td>
											<td>
												<em>ginagawa</em>
											</td>
											<td>
												<em>gagawin</em>
											</td>
										</tr>
										<tr>
											<td>
												<em>kuha</em> (b) *</td>
											<td>
												<em>kunin</em>
											</td>
											<td>
												<em>kinuha</em>
											</td>
											<td>
												<em>kinukuha</em>
											</td>
											<td>
												<em>kukunin</em>
											</td>
										</tr>
									</tbody>
								</table>
							</div>
						</div>
					</div>

					<p class="mt-2">* -
						<em>Kuha is an example of a where Filipino gets kind of wonky sometimes. By regular rules, you'd drop the 'a' from kuha
							and add 'hin'. But kuhhin looks really weird, especially in Filipino, so it becomes kunin. Please note that this not
							the actual scientific explanation for whatever is going on with kuha.</em>
					</p>

					<p>There is one more odd thing about
						<em>in/hin</em>- (and
						<em>an/han</em>-) verbs: In certain cases (usually when the root word starts with an 'l') after inserting an
						<em>'in'</em> in the middle of a word (not appending it), it is acceptable to switch the first 'l' and the first 'n' -
						you know, for magical linguistic reasons. So,
						<em>lininis</em> can also be written as
						<em>nilinis</em> and
						<em>linilinis</em> can be written as
						<em>nililinis</em>.</p>

					<p>
						<em>Note: 'Luto' would normally give the following conjugations: 'linuto' & linuluto'. Then, following the above, 'linuto'
							-> 'niluto', and 'linuluto' -> 'niluluto'. However, the one text I used as reference does not list either 'linuto'
							or 'linuluto' as proper conjugations for 'luto', so I'm not actually sure what goes on with that specific case.</em>
					</p>

					<div class="text-right">
						<small>
							<em>
								<a href="#" id="closeInHinVerbs" data-toggle="collapse" data-target="#inHinVerbs" aria-expanded="false" aria-controls="closeIntro">Close 'In/Hin- Verbs'</a>
							</em>
						</small>
					</div>
				</div>
			</div>
		</div>
		<div class="card" id="anHanVerbsCard">
			<div class="card-header" id="anHanVerbsHeader">
				<h5 class="mb-0">
					<button class="btn btn-link pl-0 ml-0" data-toggle="collapse" data-target="#anHanVerbs" aria-expanded="false" aria-controls="anHanVerbsHeader">
						<h3>
							<em>An/Han</em>- Verbs</h3>
					</button>
				</h5>
			</div>
			<div id="anHanVerbs" class="collapse" aria-labelledby="anHanVerbsHeader">
				<div class="card-body">
					<p>The conjugation rules for
						<em>an/han</em>- Verbs are nearly identical to the rules for
						<em>in/hin</em>- verbs (including the special cases). The only real change is that there is always an
						<em>-an/han</em> at the end of
						<u>every</u> conjugation. So, here are the general
						<em>an/han</em>- rules:</p>

					<div class="card" id="anHanRulesConCard">
						<div class="card-header bg-white text-center" id="anHanRulesConHeader">
							<a data-toggle="collapse" href="#anHanRulesCon" aria-expanded="false" aria-controls="anHanRulesCon">
								<em>An/Han</em>- Verb Rules (Consonant Ender Example)
							</a>
						</div>
						<div class="collapse show" id="anHanRulesCon">
							<div class="card-body p-0">
								<table class="table table-bordered table-responsive-md mb-0">
									<thead>
										<tr>
											<th scope="col"></th>
											<th scope="col">Rule</th>
											<th scope="col">Example</th>
										</tr>
									</thead>
									<tbody>
										<tr>
											<th scope="row">Root</th>
											<td>N/A</td>
											<td>
												<em>tawag</em>
											</td>
										</tr>
										<tr>
											<th scope="row">Infinitive</th>
											<td>root +
												<em>
													<b style="color: red">(h)an</b>
												</em>
											</td>
											<td>
												<em>tawag<b style="color: red">an</b>
												</em>
											</td>
										</tr>
										<tr>
											<th scope="row">Past</th>
											<td>Place
												<em>
													<b style="color: blue">in</b>
												</em> before first vowel of infinitive</td>
											<td>
												<em>t<b style="color: blue">in</b>awagan</em>
											</td>
										</tr>
										<tr>
											<th scope="row">Present</th>
											<td>
												<b style="color: green">first two syllables of past conjugation</b> + infinitive</td>
											<td>
												<em>
													<b style="color: green">tina</b>tawagan</em>
											</td>
										</tr>
										<tr>
											<th scope="row">Future</th>
											<td>
												<b style="color: purple">first syllable of root</b> + infinitive</td>
											<td>
												<em>
													<b style="color: purple">ta</b>tawagan</em>
											</td>
										</tr>
									</tbody>
								</table>
							</div>
						</div>
					</div>

					<p class="mt-2">In most cases, when the root word ends in a vowel, you append a
						<em>'han'</em> to the end of the word instead of an
						<em>'an'</em> (similar to
						<em>in/hin</em>-).</p>

					<p>
						<em>Note: Regardless of whether or not you append an 'an' or a 'han' to get the infinitive and future conjugations, you
							will
							<u>always</u> insert an 'in' for the past conjugation.</em>
					</p>

					<p>Here's an example of the general rules applied to a root with a vowel ender:</p>

					<div class="card" id="anHanRulesVowCard">
						<div class="card-header bg-white text-center" id="anHanRulesVowHeader">
							<a data-toggle="collapse" href="#anHanRulesVow" aria-expanded="false" aria-controls="anHanRulesVow">
								<em>An/Han</em>- Verb Rules (Vowel Ender Example)
							</a>
						</div>
						<div class="collapse show" id="anHanRulesVow">
							<div class="card-body p-0">
								<table class="table table-bordered table-responsive-md mb-0">
									<thead>
										<tr>
											<th scope="col"></th>
											<th scope="col">Rule</th>
											<th scope="col">Example</th>
										</tr>
									</thead>
									<tbody>
										<tr>
											<th scope="row">Root</th>
											<td>N/A</td>
											<td>
												<em>pinta</em>
											</td>
										</tr>
										<tr>
											<th scope="row">Infinitive</th>
											<td>root +
												<em>
													<b style="color: red">(h)an</b>
												</em>
											</td>
											<td>
												<em>pinta<b style="color: red">han</b>
												</em>
											</td>
										</tr>
										<tr>
											<th scope="row">Past</th>
											<td>Place
												<em>
													<b style="color: blue">in</b>
												</em> before first vowel of infinitive</td>
											<td>
												<em>p<b style="color: blue">in</b>intahan</em>
											</td>
										</tr>
										<tr>
											<th scope="row">Present</th>
											<td>
												<b style="color: green">first two syllables of past conjugation</b> + infinitive</td>
											<td>
												<em>
													<b style="color: green">pini</b>pintahan</em>
											</td>
										</tr>
										<tr>
											<th scope="row">Future</th>
											<td>
												<b style="color: purple">first syllable of root</b> + infinitive</td>
											<td>
												<em>
													<b style="color: purple">pi</b>pintahan</em>
											</td>
										</tr>
									</tbody>
								</table>
							</div>
						</div>
					</div>

					<p class="mt-2">So, once again, there is little difference in the conjugation rules regardless of whether or not the root word ends
						in a vowel. However, there are a few root words that do not fall under the general case. In those exceptions, there
						are minor tweaks that occur when conjugating for the infinitive, which will affect
						<u>all</u> tenses of
						<em>an/han</em>- verbs (unlike with
						<em>in/hin</em>- verbs): </p>

					<ol type="a">
						<li>Root words whose last vowel is an 'o' -> Turn the
							<em>'o'</em> to a
							<em>'u'</em> and then add the appropriate suffix (usually
							<em>'an'</em>).</li>
						<li>Irregular Roots -> Drop the last vowel from the root and then add the appropriate suffix (
							<em>'an'</em> or
							<em>'han'</em>).</li>
					</ol>

					<p>Here are some examples illustrating the above tweaks:</p>

					<div class="card" id="anHanExExceptionCard">
						<div class="card-header bg-white text-center" id="anHanExIrregularHeader">
							<a data-toggle="collapse" href="#anHanExException" aria-expanded="false" aria-controls="anHanExException">
								<em>An/Han</em>- Examples (Exceptions)
							</a>
						</div>
						<div class="collapse show" id="anHanExException">
							<div class="card-body p-0">
								<table class="table table-bordered table-responsive-md mb-0">
									<thead>
										<tr>
											<th scope="col">Root</th>
											<th scope="col">Infinitive</th>
											<th scope="col">Past</th>
											<th scope="col">Present</th>
											<th scope="col">Future</th>
										</tr>
									</thead>
									<tbody>
										<tr>
											<td>
												<em>ayos</em> (a)</td>
											<td>
												<em>ay<u>u</u>san</em>
											</td>
											<td>
												<em>inay<u>u</u>san</em>
											</td>
											<td>
												<em>inaay<u>u</u>san</em>
											</td>
											<td>
												<em>aay<u>u</u>san</em>
											</td>
										</tr>
										<tr>
											<td>
												<em>tulong</em> (a)</td>
											<td>
												<em>tul<u>u</u>ngan</em>
											</td>
											<td>
												<em>tinul<u>u</u>ngan</em>
											</td>
											<td>
												<em>tinutul<u>u</u>ngan</em>
											</td>
											<td>
												<em>tutul<u>u</u>ngan</em>
											</td>
										</tr>
										<tr>
											<td>
												<em>sara</em> (b)</td>
											<td>
												<em>sarhan</em>
											</td>
											<td>
												<em>sinarhan</em>
											</td>
											<td>
												<em>sinasarhan</em>
											</td>
											<td>
												<em>sasarhan</em>
											</td>
										</tr>
										<tr>
											<td>
												<em>takip</em> (b)</td>
											<td>
												<em>takpan</em>
											</td>
											<td>
												<em>tinakpan</em>
											</td>
											<td>
												<em>tinatakpan</em>
											</td>
											<td>
												<em>tatakpan</em>
											</td>
										</tr>
										<tr>
											<td>
												<em>laba</em> (b) **</td>
											<td>
												<em>labhan</em>
											</td>
											<td>
												<em>linabhan/nilabhan</em>
											</td>
											<td>
												<em>linalabhan/nilalabhan</em>
											</td>
											<td>
												<em>lalabhan</em>
											</td>
										</tr>
									</tbody>
								</table>
							</div>
						</div>
					</div>

					<p class="mt-2">** -
						<em>Read below</em>
					</p>

					<p>There is one more odd thing about
						<em>an/han</em>- (and
						<em>in/hin</em>-) verbs: In certain cases, usually when the root word starts with an 'l', after inserting an
						<em>'in'</em> into a word (not appending it), it is acceptable to switch the first 'l' and the first 'n' - you know, for
						magical linguistic reasons. So,
						<em>linabhan</em> can also be written as
						<em>nilabhan</em>, and
						<em>linalabhan</em> can be written as
						<em>nilalabhan</em>.</p>

					<div class="text-right">
						<small>
							<em>
								<a href="#" id="closeAnHanVerbs" data-toggle="collapse" data-target="#anHanVerbs" aria-expanded="false" aria-controls="closeAnHanVerbs">Close 'An/Han- Verbs'</a>
							</em>
						</small>
					</div>
				</div>
			</div>
		</div>
		<div class="card" id="iVerbsCard">
			<div class="card-header" id="iVerbsHeader">
				<h5 class="mb-0">
					<button class="btn btn-link pl-0 ml-0" data-toggle="collapse" data-target="#iVerbs" aria-expanded="false" aria-controls="iVerbsHeader">
						<h3>
							<em>I</em>- Verbs</h3>
					</button>
				</h5>
			</div>
			<div id="iVerbs" class="collapse" aria-labelledby="iVerbsHeader">
				<div class="card-body">
					<p>The conjugation rules for
						<em>i</em>- verbs are extremely straight forward. There are a number of ways to structure the rules and they will all
						be correct. Below is one such example:
					</p>

					<div class="card" id="iRulesConCard">
						<div class="card-header bg-white text-center" id="iRulesConHeader">
							<a data-toggle="collapse" href="#iRulesCon" aria-expanded="false" aria-controls="iRulesCon">
								<em>I</em>- Verb Rules (Consonant Example)
							</a>
						</div>
						<div class="collapse show" id="iRulesCon">
							<div class="card-body p-0">
								<table class="table table-bordered table-responsive-md mb-0">
									<thead>
										<tr>
											<th scope="col"></th>
											<th scope="col">Rule</th>
											<th scope="col">Example</th>
										</tr>
									</thead>
									<tbody>
										<tr>
											<th scope="row">Root</th>
											<td>N/A</td>
											<td>
												<em>turo</em>
											</td>
										</tr>
										<tr>
											<th scope="row">Infinitive</th>
											<td>
												<em>
													<b style="color: red">i</b>
												</em> + root</td>
											<td>
												<em>
													<b style="color: red">i</b>turo</em></td>
										</tr>
										<tr>
											<th scope="row">Past</th>
											<td>Place
												<em>
													<b style="color: blue">in</b>
												</em> before second vowel of infinitive</td>
											<td>
												<em>it<b style="color: blue">in</b>uro</em>
											</td>
										</tr>
										<tr>
											<th scope="row">Present</th>
											<td>
												<b style="color: green">first three syllables of past conjugation</b> + root</td>
											<td>
												<em>
													<b style="color: green">itinu</b>turo</em>
											</td>
										</tr>
										<tr>
											<th scope="row">Future</th>
											<td>Infinitive with
												<b style="color: purple;">repeated second syllable</b>
											</td>
											<td>
												<em>i<b style="color: purple">tu</b>turo</em>
											</td>
										</tr>
									</tbody>
								</table>
							</div>
						</div>
					</div>

					<p class="mt-2">
						<em>I</em>- verbs conjugate nearly the same when the root word starts with a vowel (pay attention to the past conjugation):</p>

					<div class="card" id="iRulesVowCard">
						<div class="card-header bg-white text-center" id="iRulesVowHeader">
							<a data-toggle="collapse" href="#iRulesVow" aria-expanded="false" aria-controls="iRulesVow">
								<em>I</em>- Verb Rules (Consonant Example)
							</a>
						</div>
						<div class="collapse show" id="iRulesVow">
							<div class="card-body p-0">
								<table class="table table-bordered table-responsive-md mb-0">
									<thead>
										<tr>
											<th scope="col"></th>
											<th scope="col">Rule</th>
											<th scope="col">Example</th>
										</tr>
									</thead>
									<tbody>
										<tr>
											<th scope="row">Root</th>
											<td>N/A</td>
											<td>
												<em>alis</em>
											</td>
										</tr>
										<tr>
											<th scope="row">Infinitive</th>
											<td>
												<em>
													<b style="color: red">i</b>
												</em> + root</td>
											<td>
												<em>
													<b style="color: red">i</b>alis</em></td>
										</tr>
										<tr>
											<th scope="row">Past</th>
											<td>Place
												<em>
													<b style="color: blue">ni</b>
												</em> before second vowel of infinitive</td>
											<td>
												<em>i<b style="color: blue">ni</b>alis</em>
											</td>
										</tr>
										<tr>
											<th scope="row">Present</th>
											<td>
												<b style="color: green">first three syllables of past conjugation</b> + root</td>
											<td>
												<em>
													<b style="color: green">inia</b>alis</em>
											</td>
										</tr>
										<tr>
											<th scope="row">Future</th>
											<td>Infinitive with
												<b style="color: purple;">repeated second syllable</b>
											</td>
											<td>
												<em>i<b style="color: purple">a</b>alis</em>
											</td>
										</tr>
									</tbody>
								</table>
							</div>
						</div>
					</div>

					<p class="mt-2">
						<em>Note: There seems to be one exception to the general i- verb rules: when the root word starts with two consonants.
							In both the instructor's documents and the class's text, the only i- verb root that fulfills this crtiera is 'prito',
							whose conjugations are: iprito/ipinirito/ipiniprito/ipriprito. Notice that only the past tense conjugation deviates
							from the normal rules, (just like with vowel-roots) with an ini being placed after the p (similar to vowel-roots).
							I assume this has something to do with linguistic reasons.</em>
					</p>

					<div class="text-right">
						<small>
							<em>
								<a href="#" id="closeIVerbs" data-toggle="collapse" data-target="#iVerbs" aria-expanded="false" aria-controls="closeIVerbs">Close 'I- Verbs'</a>
							</em>
						</small>
					</div>
				</div>
			</div>
		</div>
		<!-- END OF CONTAINER BODY-->
	</div>
	<div class="card-footer pr-3 text-right">
		&copy; 2018 by
		<a href="mailto:gmacarioweb@gmail.com">GRM Space</a>. All Rights Reserved.
	</div>
	<!-- Optional JavaScript -->
	<!-- jQuery first, then Popper.js, then Bootstrap JS -->
	<script src="https://code.jquery.com/jquery-3.2.1.slim.min.js" integrity="sha384-KJ3o2DKtIkvYIK3UENzmM7KCkRr/rE9/Qpg6aAZGJwFDMVNA/GpGFF93hXpG5KkN"
	 crossorigin="anonymous"></script>
	<script src="https://cdnjs.cloudflare.com/ajax/libs/popper.js/1.12.9/umd/popper.min.js" integrity="sha384-ApNbgh9B+Y1QKtv3Rn7W3mgPxhU9K/ScQsAP7hUibX39j7fakFPskvXusvfa0b4Q"
	 crossorigin="anonymous"></script>
	<script src="https://maxcdn.bootstrapcdn.com/bootstrap/4.0.0-beta.3/js/bootstrap.min.js" integrity="sha384-a5N7Y/aK3qNeh15eJKGWxsqtnX/wWdSZSKp+81YjTmS15nvnvxKHuzaWwXHDli+4"
	 crossorigin="anonymous"></script>
</body>

</html>